# 关于新准则交易性金融资产的特殊分类

提问人：茶前饭后 时间：2020-09-18 21:33:07
请教陈版，关于限售股的金融资产分类，假设A公司持股B公司比例为5%，B公司上市前，A公司将此投资作为其他权益投资，那么B公司上市后，由于存在限售期，但A公司目前还不确定限售期结束后是否要出售此笔投资，请教版主：
1 、在限售期的此笔投资如何定义？个人理解为：即使是新准则，交易性金融资产还保留着短期交易性和获利性，这与二级市场购买的股票存在本质差异，建议限售期将其归入“其他权益工具投资”。
2 、限售期过后，此笔投资该如何定义？限售期过后，如果管理层没有明确意图，证明管理层是抱有拉高获利心态的，建议归入“交易性金融资产”比较合适。
望版主指点！拜谢！

回答人：chenyiwei
由于此前已经明确作为其他权益工具投资，因此被投资公司的上市或者股票解禁等事项均不能改变其分类。因此应当继续保持最初的分类。不能重分类到其他类别。
需注意：在新金融工具准则下，“重分类”仅针对合同现金流量特征符合“本金+利息”的基本借贷安排的债权性投资。权益性投资仅可在初始确认时行使指定权，一旦初始确认时确定其所属类别，后续不得调整。